臺灣南投地方法院刑事判決　
110年度訴字第263號
公  訴  人  臺灣南投地方檢察署檢察官 
被      告  王政熹



            陳姿婷



上列被告等因傷害等案件，經檢察官提起公訴（110年度偵字第1
689號），被告等在本院準備程序進行中就被訴事實為有罪之陳
述，本院合議庭裁定由受命法官獨任依簡式審判程序，判決如下
：
    主  文
王政熹共同犯傷害罪，處有期徒刑伍月，如易科罰金，以新臺幣
壹仟元折算壹日；又犯恐嚇危害安全罪，處有期徒刑參月，如易
科罰金，以新臺幣壹仟元折算壹日。應執行有期徒刑陸月，如易
科罰金，以新臺幣壹仟元折算壹日。
陳姿婷共同犯傷害罪，處有期徒刑肆月，如易科罰金，以新臺幣
壹仟元折算壹日。
    事  實
一、王政熹與陳姿婷係朋友。詹皓翔（所涉妨害自由等罪嫌，另
    經檢察官為不起訴處分）於民國110年1月25日晚間8時許，
    邀同陳姿婷、王政熹及賴○輝（91年12月生，真實姓名年籍
    詳卷）等人至南投縣○○鎮○○路000號之「123歡唱K巴」5號包
    廂唱歌，期間王政熹因故與賴○輝發生爭執，王政熹竟與陳
    姿婷共同基於傷害、剝奪他人行動自由及毀損之犯意聯絡，
    於110年1月26日凌晨0時30分許，在上開包廂內，由王政熹
    徒手毆打賴○輝，並喝令賴○輝坐上王政熹所駕駛之車牌號碼
    00-0000號自用小客車，由王政熹駕駛上開汽車搭載賴○輝、
    陳姿婷、詹皓翔至南投縣埔里鎮虎頭山（車程約5至8分鐘）
    ，由王政熹喝令賴○輝下車並跪下，並持球棒毆打賴○輝，陳
    姿婷則以腳踢踹賴○輝，並對賴○輝潑灑冷水，期間並有與其
    他姓名年籍不詳之人共同毆打賴○輝（然無證據證明係受陳
    姿婷、王政熹糾集而來），致賴○輝受有鼻骨閉鎖性骨折、
    右側肋骨多發性閉鎖性骨折、右側眼瞼及眼周圍區域鈍傷、
    右側大腿挫傷、側性手部及踝部挫傷之傷害，賴○輝所配戴
    之手錶及耳環，亦因而為而毀損，足以生損害於賴○輝，王
    政熹與陳姿婷即以上開方式，剝奪賴○輝之行動自由，前後
    共剝奪賴○輝約1至2小時之行動自由。而後，王政熹旋駕駛
    上開車輛搭載陳姿婷及詹皓翔離去。賴○輝則自行徒步下山
    。
二、王政熹駕駛上開車輛搭載陳姿婷及詹皓翔離去約10分鐘後，
    即於110年1月26日2時許，又改變心意返回搭載賴○輝下山，
    然賴○輝上車後，王政熹另基於恐嚇之犯意，對賴○輝恫稱：
    你的血如果再滴下來，我就要你二條腿等語，使賴○輝心生
    畏懼，致生危害於安全。
三、案經南投縣政府警察局埔里分局報告臺灣南投地方檢察署檢
    察官偵查起訴。
    理  由
壹、程序方面：
    本件被告等所犯非為死刑、無期徒刑、最輕本刑為3年以上
    有期徒刑之罪或高等法院管轄第一審案件，其等於本院準備
    程序進行中，先就被訴事實為有罪之陳述，經告知被告等簡
    式審判程序之旨，並聽取公訴人及被告等之意見後，本院合
    議庭依刑事訴訟法第273條之1之規定，裁定由受命法官獨任
    進行簡式審判程序，且依同法第273條之2規定，不受同法第
    159條第1項、第161條之2、第161條之3、第163條之1及第16
    4條至第170條有關證據提示、交互詰問及傳聞證據等相關規
    定之限制，合先敘明。
貳、實體方面：
一、上揭事實，業據被告王政熹、陳姿婷於本院準備程序及審理
    時均坦承不諱，核與證人即告訴人賴○輝及證人詹皓翔於警
    詢時及偵查中之證述大致相符（見偵卷第9至15、17至20、2
    2至26、88至92、112至120頁），另有竹山秀傳醫院診斷證
    明書及「123歡唱K巴」現場監視器照片8張（見偵卷第56頁
    、76至82頁）附卷可稽，堪認被告等之任意性自白與事實相
    符，均堪採信。本案事證明確，被告等犯行均堪以認定，俱
    應依法論科。
二、論罪科刑：
  ㈠按刑法第302條之妨害自由罪，係妨害他人自由之概括規定，
    故行為人具有一定之目的，以非法方法剝奪人之行動自由者
    ，除法律別有處罰較重之規定，應適用各該規定處斷外，如
    以使人行無義務之事，或妨害人行使權利為目的，而其強暴
    脅迫復已達於剝奪人行動自由之程度，即祇成立本罪，不應
    再依同法第304條論處。誠以此項使人行無義務之事，或妨
    害人行使權利之低度行為，應為剝奪人之行動自由之高度行
    為所吸收，不能以其目的係在使人行無義務之事或妨害人行
    使權利，認為係觸犯刑法第302條第1項及第304條第1項之2
    罪名，依同法第55條從一重處斷（最高法院29年上字第2359
    號判例意旨參照）。再按刑法第302條第1項之剝奪他人行動
    自由罪，以私行拘禁或以其他非法方法，剝奪人之行動自由
    為要件，所謂非法方法，當包括強暴、脅迫、恐嚇等足以剝
    奪他人行動自由之情事在內，故剝奪他人行動自由所實施之
    非法方法，縱合於刑法第305條恐嚇危害安全之情形，仍應
    視為剝奪他人行動自由之部分行為，不應再論以該恐嚇危害
    安全罪（最高法院90年度台上字第6268號判決意旨參照）。
    。
　㈡是核被告王政熹及陳姿婷就事實欄一所為，均係犯刑法第302
    條第1項之剝奪他人行動自由罪、同法第277條第1項之普通
    傷害罪及同法第354條之毀損罪；被告王政熹就事實欄二所
    為，係犯刑法第305條恐嚇危害安全罪。被告王政熹及陳姿
    婷2人就剝奪行動自由犯行部分，有犯意聯絡及行為分擔，
    且就傷害、毀損部分犯行，另與在場之不詳之人有犯意聯絡
    及行為分擔，為共同正犯。被告王政熹及陳姿婷就事實欄一
    所示行為，係基於同一緣由，於密接之期間內彼此穿插實施
    ，各行為間局部重疊，應屬以一行為，同時觸犯3罪名，應
    依刑法第55條前段規定，從一重刑法第277條第1項之傷害罪
    處斷。被告王政熹所犯上開2罪，犯意各別，行為互殊，應
    分論併罰。
  ㈢爰以行為人之責任為基礎，審酌被告2人為智識正常之成年人
    ，不思理性解決紛爭，竟以言語、傷害他人身體等強暴、脅
    迫方式，而剝奪告訴人之行動自由；被告王政熹另以言語恐
    嚇告訴人，致告訴人心生畏懼，顯見被告2人欠缺尊重他人
    自由、身體及財產法益之觀念，所為更增添社會暴戾風氣，
    實已造成社會恐慌，甚為不該。並考量被告2人犯後均坦承
    犯行，然尚未與告訴人達成調解或和解；復衡酌被告2人犯
    罪之動機、目的、手段、所生之危害及素行；兼衡被告王政
    熹自述國中肄業之教育程度，經濟狀況普通，之前從事粗工
    ，月收入約新臺幣（下同）2至3萬元；被告陳姿婷自述高中
    肄業之教育程度、經濟狀況普通，目前從事飲料店工作，月
    收入大約2萬5千元，需要和姐姐一起扶養父親之家庭生活經
    濟狀況（見本院卷第434頁）等一切情狀，量處如主文所示
    之刑，併諭知易科罰金之折算標準。並就王政熹所犯定其應
    執行之刑如主文所示，併諭知易科罰金之折算標準。
三、至本案被告王政熹持以毆打告訴人之棍棒，非違禁物，且未
    扣案，亦無證據證明為被告所有，爰不予宣告沒收，併此敘
    明。
四、如不服本件判決，得自收受送達之翌日起20日內，表明上訴
    理由，向本院提起上訴狀（須附繕本）。
據上論斷，應依刑事訴訟法第273條之1第1項、第284條之1、第2
99條第1項前段，判決如主文。
本案經檢察官張鈞翔提起公訴，檢察官林孟賢到庭執行職務。
中　　華　　民　　國　　111 　年　　5 　　月　　 2　　日
                        刑事第二庭    法  官   顏紫安
以上正本與原本無異。
如不服本判決應於收受送達後20日內向本院提出上訴書狀，並應
敘述具體理由；其未敘述上訴理由者，應於上訴期間屆滿後20日
內向本院補提理由書（均須按他造當事人之人數附繕本）「切勿
逕送上級法院」。
告訴人或被害人如對於本判決不服者，應具備理由請求檢察官上
訴，其上訴期間之計算係以檢察官收受判決正本之日期為準。
                                      書記官   劉芳竺
中　　華　　民　　國　　111 　年　　5 　　月　　4 　　日
附錄本判決論罪科刑法條：
中華民國刑法第302條
私行拘禁或以其他非法方法，剝奪人之行動自由者，處 5 年以
下有期徒刑、拘役或 9 千元以下罰金。
因而致人於死者，處無期徒刑或 7 年以上有期徒刑；致重傷者
，處 3 年以上 10 年以下有期徒刑。
第 1 項之未遂犯罰之。
中華民國刑法第277條
傷害人之身體或健康者，處 5 年以下有期徒刑、拘役或 50 萬
元以下罰金。
犯前項之罪，因而致人於死者，處無期徒刑或 7 年以上有期徒
刑；致重傷者，處 3 年以上 10 年以下有期徒刑。
中華民國刑法第305 條
以加害生命、身體、自由、名譽、財產之事恐嚇他人，致生危害
於安全者，處2年以下有期徒刑、拘役或9千元以下罰金。
中華民國刑法第354條
毀棄、損壞前二條以外之他人之物或致令不堪用，足以生損害於
公眾或他人者，處 2 年以下有期徒刑、拘役或 1 萬 5 千元以
下罰金。